臺灣高等法院刑事判決　　　　　　　　95年度上易字第2310號
上　訴　人　臺灣桃園地方法院檢察署檢察官
被　　　告　乙○○
上列上訴人因被告毀損案件，不服臺灣桃園地方法院95年度簡上
字第223號，中華民國95年4月17日第一審判決（起訴案號：臺灣
桃園地方法院檢察署94年度偵字第7618號），提起上訴，本院判
決如下：
    主  文
上訴駁回。
    事  實
一、被告乙○○於民國（下同）九十年間，因重利案件，經臺灣
    桃園地方法院判處拘役五十日，於九十一年九月十一日易科
    罰金執行完畢。其基於毀損之犯意，於九十四年一月十四日
    凌晨一時三十分許，在桃園縣楊梅鎮○○里○○○街二巷八
    號一樓甲○租住處屋外，持銀色鐵器一支，砸破該址帷幕玻
    璃三片，足以生損害於甲○。於其下手砸破玻璃時，為該址
    內之甲○、孟祥豫聞聲察看目擊發覺報警查獲。案經甲○訴
    由桃園縣警察局楊梅分局報由台灣桃園地方法院檢察署檢察
    官偵查後聲請以簡易判決處刑。
    理  由
一、訊據被告乙○○，矢口否認有上開不法情事，辯稱：「我沒
    有打破甲○住家的玻璃。玻璃不是我砸破的，我家的玻璃也
    有被砸破，只是我沒有報警而已，孟祥豫的證言都是推測之
    詞。甲○是因為我跟他有衝突，他才會認為是我，孟祥豫是
    甲○的朋友。」云云，惟查：上開犯罪事實，業據證人即告
    訴人甲○於警詢及原審訊問時指訴甚詳，核與證人即當時目
    擊之孟祥豫於警詢、檢察官訊問及原審訊問時證述情節相符
    ，並有該帷幕玻璃遭砸壞後之照片三張可稽，應堪徵信，被
    告空言否認，難認可採，是被告之犯罪，因罪證明確，已足
    認定，應予依法論科。
二、至於告訴人於警詢及原審訊問時，另指陳被告於九十四年一
    月十八日凌晨一時三十分許，又砸毀上址之帷幕玻璃一片云
    云，此為被告於警詢、檢察官訊問時所否認，且告訴人於原
    審訊問時陳明：「九十四年一月十八日這次砸，我沒有看到
    ，我有聽到跑上樓之腳步聲，這次係砸破第一次砸破之其中
    一片玻璃云云，而證人孟祥豫於警詢及原審訊問時陳稱：「
    有聽到上樓之腳步聲，沒有看到砸的人的面貌。」等情，均
    尚無法證明告訴人所指九十四年一月十八日該次係被告所為
    ，檢察官就此亦未起訴，非本件起訴效力所及，僅附帶說明
    。
三、公訴人之上訴意旨所指原審就被告被訴在九十四年一月十四
    日砸破告訴人帷幕玻璃部分，為無罪之諭知，容有未洽乙節
    ，按原審就被告被訴在九十四年一月十四日砸破告訴人帷幕
    玻璃部分，已予論罪科刑，如前所述；是公訴人之上訴意旨
    所指，不無誤會，亦此敘明。
四、按被告行為後，刑法及刑法施行法已修正施行，依中華民國
    刑法施行法第一條之一規定：「九十四年一月七日刑法修正
    時，刑法分則編未修正之條文定有罰金者，自九十四年一月
    七日刑法修正後，就其所定數額提高為三十倍，但七十二年
    六月二十六日至九十四年一月七日新增或修正之條文，就其
    所定數額提高為三倍。」，本件被告所犯刑法第三百五十四
    條之罪，依上開修正後之規定，均提高為三十倍，比較新舊
    法，其罰金刑度均相同，依刑法第二條第一項前段規定，仍
    適用行為時之規定。又依九十五年七月一日修正施行之刑法
    第三十三條第五款規定：「罰金：新臺幣一千元以上，以百
    元計算之。」，而新刑法施行法第一條之一第一項規定：「
    中華民國九十四年一月七日刑法修正施行後，刑法分則編所
    定罰金之貨幣單位折算為新臺幣。」，是被告行為後刑法分
    則編定有罰金刑者，較不利於被告，依刑法第二條第一項規
    定，亦應適用較有利於被告之行為時法律。又被告於行為時
    之刑法第四十一條第一項前段規定：「犯最重本刑為五年以
    下有期徒刑以下之刑之罪，而受六個月以下有期徒刑或拘役
    之宣告，因身體、教育、職業、家庭之關係或其他正當事由
    ，執行顯有困難者，得以一元以上三元以下折算一日，易科
    罰金。」；又被告行為時之易科罰金折算標準，修正前罰金
    罰鍰提高標準條例第二條前段（現已刪除）規定，就其原定
    數額提高為1百倍折算一日，則本件被告行為時之易科罰金
    折算標準，應以銀元三百元折算1日，經折算為新臺幣後，
    應以新臺幣九百元折算1日。惟九十五年七月一日修正公布
    施行之刑法第四十一條第一項前段則規定：「犯最重本刑為
    五年以下有期徒刑以下之刑之罪，而受六個月以下有期徒刑
    或拘役之宣告者，得以新臺幣一千元、二千元或三千元折算
    一日，易科罰金。」，比較修正前後之易科罰金折算標準，
    以九十五年七月一日修正公布施行前之規定較有利於被告，
    自應適用修正前規定。
五、核被告所為，係犯刑法第三百五十四條之毀損罪。原審援引
    修正前刑法第三百五十四條、第四十一條第一項前段，罰金
    罰鍰提高標準條例第一條前段、第二條（修正前）等規定，
    審酌被告於九十年間，因重利案件，經原審院判處拘役五十
    日，於九十一年九月十一日易科罰金執行完畢；此有台灣桃
    園地方法院檢察署刑案資料查住紀錄表、本院被告前案紀錄
    表各一份可憑，雖非累犯，素行不佳，本件砸損告訴人之前
    開帷幕玻璃三片，與其犯後態度等一切情狀，量處拘役伍拾
    日，並諭知如易科罰金，以參佰元（銀元）折算壹日之易科
    罰金之折算標準，以示懲儆；復說明被告供犯罪所用之銀色
    鐵器一支，並未扣案，且尚無證據足資證明係屬被告所有之
    物，而不予宣告沒收之意旨，經核其認事用法並無不合，量
    刑亦稱妥適。本件公訴人之上訴意旨所指有誤，如前理由三
    所述，其上訴顯無理由，應予駁回。
七、據上論斷，應依刑事訴訟法第三百六十八條，判決如主文。
本案經檢察官李良忠到庭執行職務。
中　　華　　民　　國　　96　　年　　1　　月　　17　　日
                  刑事第三庭審判長法  官  許國宏
                                  法  官  陳祐治
                                  法  官  許增男
以上正本證明與原本無異。
不得上訴。
                                  書記官  葉金發
中　　華　　民　　國　　96　　年　　1 　　月　　17　　日
附錄：本案論罪科刑法條全文
刑法第三百五十四條
毀棄、損壞前二條以外之他人之物或致令不堪用，足以生損害於
公眾或他人者，處二年以下有期徒刑、拘役或五百元以下罰金（
罰金已提高為10倍）。
